# 请教陈版-关于同一控制下并购对价的疑问

提问人：zhengyingbin 时间：2012-05-04 14:14:12
陈版， 最近遇到一个重组案例，是同一控制下的企业合并，拟使用现金收购，但是合并方支付收购对价远高于被合并企业资产的账面价值，按照准则规定，差额依次冲减“资本公积”和“留存收益”。但是该案例中特别的是：收购对价高于被合并企业资产的账面价值的差额，在冲减完合并方“资本公积”和“留存收益”后还有余额，无法消化未冲销完的余额（总不能再继续冲股本了吧），这个情况已经超过了目前准则所约定的范围。
我的理解是，这时是否应该回顾去看一下上述重组交易中合并对价的定价依据是否合理？如此以小吃大的情况是否不具有商业合理性？
不知陈版对上述情况的看法如何？亦或是有其他会计处理方式？
该贴已经同步到 zhengyingbin的微博

回答人：chenyiwei
对于关联交易价格作价的合理性问题，在审计中始终是需要关注的。但在本案例中，即使作价不公允，该作价与标的资产的真实公允价值之间的差额，也是调整权益，所以最终结果是一样的。如果留存收益不够冲减，是可以把未分配利润冲减为负数的。